臺灣高雄地方法院刑事判決　　　　　　　96年度易字第1976號
公　訴　人　臺灣高雄地方法院檢察署檢察官
被　　　告　乙○○
　　　　　　　　　　（另案
上列被告因竊盜案件，經檢察官提起公訴（96年度偵字第12434號）
，本院判決如下：
    主  文
乙○○犯攜帶兇器竊盜未遂罪，累犯，處有期徒刑拾月。扣案之
鐵鎚壹支沒收。
    事  實
一、乙○○前因違反毒品危害防制條例、電信法案件，經本院先
    後於民國91年1 月4 日、92年度簡字第832 號，以90年度易
    字第4177號、92年度簡字第832 號分別判處有期徒刑8 月、
    3 月確定，經法院裁定定其應執行之刑為有期徒刑10月，嗣
    於92年11月21日縮刑期滿執行完畢。詎猶不知悔改，於96年
    4 月25日下午1 時15分許，騎乘車牌MZ8 ─292 號機車，行
    經高雄縣鳳山市○○○路41巷口之土地公廟時，見四下無人
    ，竟基於意圖為自己不法所有之犯意，持其所有客觀上足對
    人之生命、身體及安全構成威脅，可供兇器使用之鐵鎚1 支
    ，進入該寺廟，並持上開鐵鎚敲擊破壞香油箱之鎖頭，正欲
    伸手竊取香油箱內香油錢時，恰為廟內住持甲○○發覺，隨
    即報警當場查獲而未遂，並於其所騎乘之機車內，扣得銅質
    鎖頭1 個、六角型板手、梅花板手、活動板手各1 支、十字
    起子、鐵鎚各2 支、棉質手套1 付等物。
二、案經甲○○訴由高雄縣政府警察局鳳山分局報告臺灣高雄地
    方法院檢察署檢察官偵查起訴。
    理  由
一、按被告乙○○所犯係屬刑事訴訟法第376 條第2 款所列之罪
    之案件，依同法第284 條之1 規定，第一審得由法官獨任進
    行審判程序，合先敘明。
二、本件關於證據能力之判斷：
  (一)、按「被告以外之人於審判外之言詞或書面陳述，除法律有
      規定者外，不得作為證據」，刑事訴訟法第159 條第1 項
      定有明文。本件證人即告訴人甲○○於警詢中所言，係被
      告以外之人於審判外之陳述，且無刑事訴訟法第159 條之
      2 、第159 條之3 各款所定可信之特別情況，依上開條文
      規定，尚不得作為證據。
  (二)、按「被告以外之人於審判外之陳述，雖不符前4 條之規定
      ，而經當事人於審判程序同意作為證據，法院審酌該言詞
      陳述或書面陳述作成時之情況，認為適當者，亦得為證據
      」、「當事人、代理人或辯護人於法院調查證據時，知有
      第159 條第1 項不得為證據之情形，而未於言詞辯論終結
      前聲明異議者，視為有前項之同意」，刑事訴訟法第159
      條之5 第1 、2 項分別定有明文，而上開規定之立法意旨
      在於傳聞證據未經當事人之反對詰問予以核實，原則上先
      予排除，惟若當事人已放棄詰問或未聲明異議，基於證據
      資料愈豐富，愈有助於真實發現之理念，且強化言詞辯論
      主義，法院自可承認該傳聞證據例外擁有證據能力。經查
      ，卷附搜索扣押筆錄暨扣押物品目錄表，雖係被告以外之
      人於審判外之陳述，性質上屬傳聞證據，惟被告於本院審
      理時並未表示異議，又本院審酌該言詞陳述作成時之情況
      ，並查無其他不法之情狀，足認為得為本案之證據，依刑
      事訴訟法第159 條之5 之規定具有證據能力。
三、訊據被告乙○○固坦承確有於前揭時間騎乘機車前往上開土
    地廟內，惟矢口否認有何竊盜犯行，辯稱：當天伊係至廟內
    點香拜拜，當時香油錢箱的鎖頭已經遭人撬開掉在地上，並
    非伊所為，員警到場後並未在其身上扣得任何工具及贓款，
    而鎖頭係員警到場後置於伊機車置物箱內的，伊並未為任何
    竊盜行為云云。經查：
  (一)、證人即告訴人甲○○於偵查及本院審理時，分別證稱當天
      其原本在廟後方的空地，聽到「砰」一聲有人在敲香油錢
      箱鎖頭的聲音，其立刻跑到前面看，看到被告正要伸手拿
      香油錢箱裡的錢，香油錢箱原本都有上鎖，需要鑰匙才能
      打開，且之前並未遭破壞過，但當時鎖頭已經被打開，且
      係在被告手裡，而被告手裡除了鎖頭之外，還有鐵鎚，被
      告見狀立刻將手上的東西拿至其機車置物箱內，其有問被
      告是否在偷東西，被告否認，但後來拜託其原諒一次，其
      則立刻委請鄰居報警，又其自廟後方走至廟內，僅須數秒
      鐘之時間，距離很短等語綦詳（見偵卷第16-17 頁、本院
      卷第46-49 頁），其前後證述情節，均相一致，應非憑空
      捏造之詞。是被告於當日，確有持鐵鎚進入該寺廟，並將
      香油錢箱之鎖頭取下，已堪認定，而其於告訴人欲報警處
      理之際，復央求告訴人原諒，益徵其確有竊盜行為甚明。
  (二)、被告另辯稱扣案之鎖頭係員警到場後置於騎機車置物箱內
      云云，惟證人即處理員警潘彥宇於本院審理時證述當日其
      據報到場時，發現寺廟內之香油錢箱已經被打開了，被告
      機車之置物箱也是打開的，置物箱內有一個鎖頭，該鎖頭
      有被鐵鎚敲擊過的痕跡，鎖是打開的狀態，其到場時該鎖
      頭便已在被告機車置物箱內，其有立刻照相，當時被告與
      告訴人均在現場陪同起出，並非係其將鎖頭放入置物箱內
      等語明確（見本院卷第43-45 頁），核與證人甲○○上開
      所述亦相符合，應屬真實可採，況衡以證人潘彥宇係依法
      到場執行職務之員警，與被告並無任何怨隙，尤無誣陷被
      告之可能，被告此部分所辯，顯係事後脫卸之詞，不足採
      信。
  (三)、此外，復有贓物認領保管單1紙、相片6幀在卷可憑，且有
      鐵鎚1 支扣案可證，本件事證明確，被告犯行，堪以認定
      。
四、按「刑法第321 條第1 項第3 款之攜帶兇器竊盜罪，係以行
    為人攜帶兇器竊盜為其加重條件，此所謂兇器，其種類並無
    限制，凡客觀上足對人之生命、身體、安全構成威脅，具有
    危險性之兇器均屬之，且祇須行竊時攜帶此種具有危險性之
    兇器為已足，並不以攜帶之初有行兇之意圖為必要。螺絲起
    子為足以殺傷人生命、身體之器械，顯為具有危險性之兇器
    」，最高法院79年臺上字第5253號判例意旨可資參照。本件
    扣案之鐵鎚，係質地堅硬之金屬器具，有相當之重量，質地
    堅硬，足以供作兇器使用，此經本院當庭勘驗無誤。次按刑
    法上竊盜罪既遂未遂區分之標準，係採權力支配說，即行為
    人將竊盜之客體，移入一己實力支配之下者為既遂，若著手
    於竊盜，而尚未脫離他人之持有，或未移入一己實力支配之
    下者，則為未遂（最高法院84年度臺上字第2256號判決要旨
    參照），本件被告正欲伸手竊取香油錢箱內之財物，即為告
    訴人發現，其則尚未將竊盜之客體移入一己實力支配之下，
    應屬竊盜未遂。是核被告乙○○所為，係犯刑法第321 條第
    1 項第3 款、第2 項之攜帶兇器竊盜未遂罪，應依既遂罪之
    刑減輕之。公訴人認被告係犯加重竊盜既遂罪，尚有未合，
    併此敘明。又被告前因違反毒品危害防制條例、電信法案件
    ，經本院先後以90年度易字第4177號、92年度簡字第832 號
    分別判處有期徒刑8 月、3 月確定，經法院裁定定其應執行
    之刑為有期徒刑10月，嗣於92年11月21日縮刑期滿執行完畢
    乙節，此有臺灣高等法院被告前案紀錄表在卷可查，其於5
    年內故意為本件有期徒刑以上之罪，為累犯，應依刑法第47
    條第1 項之規定，加重其刑。其同時有刑之加重及減輕事由
    ，應依法先加後減之。爰審酌被告正值青年，不思以合法手
    段獲取財物，竟竊取寺廟內信徒所捐獻之香油錢，造成他人
    財產之損失，且被告犯後絞詞否認犯行，甚至企圖捏造員警
    栽贓之謊言，嚴重浪費司法資源，倘擅予輕縱，無非任由此
    等狡賴之徒心存僥倖惡意欺瞞，故量刑不宜過輕。本院審酌
    上開各情，酌情量處被告如主文所示之刑。
五、扣案之鐵鎚1 支，係被告所有，業據其陳明在卷，係被告用
    以破壞鎖頭行竊所用之物，應依刑法第38條第1 項第2 款之
    規定，併予宣告沒收。至其餘於被告機車內所扣得之六角型
    板手、梅花板手、活動板手、鐵鎚（共計扣得2 支，僅其中
    1 支係供被告竊盜所用）各1 支及十字起子2 支、棉質手套
    1 付等物，固均係被告所有，惟被告供稱係其修理機車所用
    之工具等語，且亦無其他證據足認與本件犯罪有何關涉，故
    不予宣告沒收，併此敘明。
據上論斷，依刑事訴訟法第299 條第1 項前段、第273 條之1 第
1 項、第284 條之1 ，刑法第321 條第1 項第3 款、第2 項、第
25條第2 項、第47條第1 項、第38條第1 項第2 款，判決如主文
。
本案經檢察官林志祐到庭執行職務。
中　　華　　民　　國　　96　　年　　6 　　月　　29　　日
                  刑事第十四庭法　官  謝  雨  真
以上正本證明與原本無異。
如不服本判決，應於判決送達後10日內，向本院提出上訴狀。
中　　華　　民　　國　　96　　年　　6 　　月　　29　　日
                              書記官  林  佳  慧
附錄本案論罪科刑法條：
刑法第321 條
犯竊盜罪而有左列情形之一者，處6 月以上、5 年以下有期徒刑
：
一、於夜間侵入住宅或有人居住之建築物、船艦或隱匿其內而犯
    之者。
二、毀越門扇、牆垣或其他安全設備而犯之者。
三、攜帶兇器而犯之者。
四、結夥3 人以上而犯之者。
五、乘火災、水災或其他災害之際而犯之者。
六、在車站或埠頭而犯之者。
前項之未遂犯罰之。
